臺灣臺中地方法院民事裁定             
                                  111年度司監宣字第306號
聲  請  人  匯豐汽車股份有限公司

法定代理人  陳昭文  
代  理  人  連浩瑋  


相  對  人  郭裕昌  

監  護  人  郭芳米  
特別代理人  王耀星律師


上列聲請人聲請選任特別代理人事件，本院裁定如下：
    主  文
選任王耀星律師於本院111年度家補字第240號代位請求分割遺產
事件，為相對人郭裕昌之特別代理人。
聲請程序費用新臺幣壹仟元由相對人負擔。
    理  由
一、本件聲請意旨略以：被繼承人郭金地於民國103年9月22日死
    亡，其繼承人有郭裕致、郭裕昌、郭芳米、郭芝園、郭韋汝
    及郭家宏，聲請人則為繼承人郭家宏之債權人，且已對全體
    繼承人提起代位請求分割遺產訴訟（即本院111年度家補字
    第240號）。因相對人郭裕昌為受監護宣告人（男、51年8月
    24日生、身分證統一編號：Z000000000號），與其監護人郭
    芳米同為被繼承人郭金地之繼承人，有法律上之利害衝突，
    爰聲請為相對人郭裕昌選任於本院111年度家補字第240號代
    位請求分割遺產事件之特別代理人等語。
二、按監護人之行為與受監護人之利益相反或依法不得代理時，
    法院得因監護人、受監護人、主管機關、社會福利機構或其
    他利害關係人之聲請或依職權，為受監護人選任特別代理人
    ，民法第1098條第2項定有明文；前開規定依民法第1113條
    規定，準用於成年人之監護。
三、經查，聲請人上開主張之事實，業據其提出戶籍謄本、本院
    104年度監宣字第414號民事裁定、111年度家補字第240號家
    事法庭通知、被繼承人郭金地之除戶戶籍謄本及繼承系統表
    等影本為證，堪信為真實。監護人郭芳米既為相對人郭裕昌
    之法定代理人，亦同為被繼承人郭金地之繼承人，關於被繼
    承人郭金地之遺產分割事宜，如擔任相對人之法定代理人，
    顯然利益衝突，依法不得代理相對人，聲請人聲請為相對人
    選任特別代理人，自屬有據。嗣經本院函詢臺中市律師公會
    名冊之律師有無擔任本件特別代理人之意願，有王耀星律師
    具狀陳報願擔任之，此有民事陳報狀附卷可稽。茲審酌王耀
    星為執業律師，具有專業知識及能力，且與被繼承人郭金地
    所遺遺產間無利害關係，是本院認由王耀星律師於本院111
    年度家補字第240號代位請求分割遺產事件，為相對人郭裕
    昌之特別代理人，應屬妥適，爰選任之。
四、依家事事件法第164條第2項之規定，裁定如主文。
中　　華　　民　　國　　111 　年　　11　　月　　7 　　日
                  家事法庭  司法事務官  張吉祥
以上正本係照原本作成。
如不服本裁定應於送達後10日內向本院提出抗告狀，並繳納抗告
費新臺幣1,000元。
中　　華　　民　　國　　111 　年　　11　　月　　7 　　日
                            書  記  官  林雅慧